【裁判字號】    89,訴,1097
【裁判日期】    900321
【裁判案由】    房屋稅
【裁判全文】
臺北高等行政法院判決                            八十九年度訴字第一○九七號
                              .
    原      告  甲○○
    訴訟代理人  丙○○
    被      告  臺北縣稅捐稽徵處
    代  表  人 處長）乙○○.
    訴訟代理人  戊○○
                丁○○
右當事人間因房屋稅事件，原告不服財政部中華民國八十九年八月三十一日台財訴第
0000000000號再訴願決定，提起行政訴訟。本院判決如左：
    主  文
原告之訴駁回。
訴訟費用由原告負擔。
    事  實
一、事實概要：
    緣原告所有坐落台北縣樹林市○○路○段三六○號房屋，出租德馨禮品有限公司
    營業使用，未依房屋稅條例第七條規定向被告機關主動申報改課房屋稅，案經被
    告機關查獲，乃以八十九年一月十七日八九北稅財字第八三八八號函通知原告自
    八十八年十一月起按營業用稅率課徵房屋稅，原告不服，主張系爭屋內之廁所一
    坪餘及廚房二坪，共三坪應按非營業用稅率課徵云云，經被告機關派員再度實地
    勘查後仍否准所請，原告不服，提起訴願、再訴願，遞遭駁回，遂向本院提起行
    政訴訟。
二、兩造聲明：
    (一)原告聲明求為判決：
      再訴願、訴願決定及原處分均撤銷。
    (二)被告聲明求為判決：
      駁回原告之訴，訴訟費用由原告負擔。
三、兩造之爭點：
    系爭房屋，廁所、廚房與營業處所相連，整棟出租他人營業使用，惟廁所及廚房
    ，並非供營業使用，該部分是否應以營業稅率課徵房屋稅。
    (一)原告主張之理由：
      系爭房屋內有一坪餘作廁所用及二坪作廚房用，並非供營業使用，該部分依法
      即不應依營業稅率課徵房屋稅云云。
    (二)被告主張之理由：
    １、按「本條例用辭之定義如左：一、房屋，指固定於土地上之建築物，供營業
        、工作或住宅用者。．．」及「納稅義務人應於房屋建造完成之日起三十日
        內，向當地主管稽徵機關申報房屋現值及使用情形；其有增建、改建、變更
        使用或移轉承典時亦同。」分別為房屋稅條例第二條第一款及第七條所明定
        ；次按「所謂營業，應不以門市交易為限，營利事業內部之工作，亦不能謂
        非營業之行為。．．縱令其中有部分係作廚房、廁所等使用，甚或有人住宿
        ，但既與營業處所連在一處，被告官署對之均按營業用稅率課徵房捐（目前
        係課徵房屋稅），尚非無據。」行政法院著有五十七年度判字第四三一號判
        例可資參據。
    ２、本件原告所有坐落台北縣樹林市○○路○段三六○號房屋，供德馨禮品有限
        公司使用，原告未依規定向被告機關主動申報改課房屋稅，業經被告機關查
        獲，乃以八十九年一月十七日八九北稅財字第八三八八號函通知原告自八十
        八年十一月起按營業用稅率課徵房屋稅。原告不服，主張系爭屋內之廁所一
        坪餘及廚房二坪，應按非營業用稅率課徵云云，經被告機關派員實地勘查後
        ，以八十九年二月二十九日八九北稅財字第二○七九八號函復略以，系爭房
        屋經實地勘查係作德馨禮品有限公司門市及辦公室處所，均屬供營業使用，
        雖有部分面積作廚房、廁所使用，但皆與營業處所連在一起，依行政法院（
        已改制為最高行政法院）五十七年度判字第四三一號判例意旨，仍應按營業
        用稅率課徵房屋稅等語，否准所請。原告不服，訴稱按政府課稅應合法、公
        平為唯一宗旨，系爭廁所、廚房、飯廳等，確非營業場所，依營業用稅率核
        課已無法源云云，遂提起訴願、再訴願，原告並未否認系爭房屋現已供德馨
        禮品有限公司及門市使用，雖有部分面積作廁所、廚房等使用，但既與營業
        處所連接一起，依首揭法條規定及行法院判例意旨，自仍應按營業用稅率課
        徵房屋稅，原告誤稱應按非營業用稅率課徵，顯係不諳稅務法令之規定所致
        ，請駁回原告之訴等語。
    理  由
一、按「本條例用辭之定義如左：一、房屋，指固定於土地上之建築物，供營業、工
    作或住宅用者。．．」及「納稅義務人應於房屋建造完成之日起三十日內，向當
    地主管稽徵機關申報房屋現值及使用情形；其有增建、改建、變更使用或移轉承
    典時亦同。」分別為房屋稅條例第二條第一款及第七條所明定。次按所謂營業，
    應不以門市交易為限，營利事業內部之工作，亦不能謂非營業之行為。縱令其中
    有部分係作廚房、廁所等使用，甚或有人住宿，但既與營業處所連在一處，被告
    官署對之均按營業用稅率課徵房捐，尚非無據。（最高行政法院五十七年度判字
    第四三一號判例參照）。本件原告所有坐落台北縣樹林市○○路○段三六○號房
    屋，屋內雖有一坪餘係作廁所用及二坪係作廚房用，惟廁所、廚房與營業處所相
    連，原告係整棟出租德馨禮品有限公司營業使用等情，業經被告機關派員實地勘
    查屬實，並為原告所不爭，則依上說明，被告機關自原告出租時起，對系爭房屋
    依營業用稅率課徵房屋稅，於法顯無不合，一再訴願決定予維持，亦稱妥適，
    原告訴請撤銷，為無理由，應予駁回。
據上論結，本件原告之訴為無理由，爰依行政訴訟法第九十八條第三項前段，判決如
主文。
中      華      民      國     九十     年      三      月    二十一    日
                         臺 北 高 等 行 政 法 院  第 一 庭
                                           審 判 長 法  官  鄭忠仁
                                                    法  官  楊莉莉
                                                    法  官  林金本
右為正本係照原本作成。
如不服本判決，應於送達後二十日內，向本院提出上訴狀並表明上訴理由，如於本判
決宣示後送達前提起上訴者，應於判決送達後二十日內補提上訴理由書（須按他造人
數附繕本）。
中      華      民      國     九十     年      三      月    二十二    日
                                                    書記官  簡信滇


司法院資訊處製作；財團法人民間司法改革基金會備份。
